【裁判字號】    95,上易,1976
【裁判日期】    951031
【裁判案由】    竊盜
【裁判全文】
臺灣高等法院刑事判決                95年度上易字第1976號
上  訴  人  臺灣板橋地方法院檢察署檢察官
被      告  甲○○
                    （現羈押在臺灣台北看守所）
上列上訴人因被告竊盜案件，不服臺灣板橋地方法院95年度易字
第1360號，中華民國95年8月9日第一審判決（起訴案號：臺灣板
橋地方法院檢察署95年度偵字第16405號及移送本院併辨：同署
95年度偵字第19528號、第19529號），提起上訴，本院判決如下
：
    主  文
上訴駁回。
    事  實
一、甲○○、傅淑芳為夫妻，甲○○有多次竊盜前科，於民國九
    十三年間甫因竊盜案件，經台灣雲林地方法院以九十三年度
    虎簡字第一八一號判處有期徒刑五月，於九十四年一月二十
    四日確定，並於九十四年八月十五日縮刑期滿執行完畢；傅
    淑芳亦有多次竊盜前科，於九十三年間亦因竊盜案件，經台
    灣雲林地方法院以九十三年度易字第十九號判處有期徒刑九
    月，於九十三年五月六日確定，並於九十五年一月十二日甫
    縮刑期滿執行完畢。甲○○、傅淑芳竟均不知悔改，於九十
    五年七月五日午間十二時三十分許，途經台北縣土城市○○
    街一二一巷九弄二號公寓，見一樓大門未關，遂共同意圖為
    自己不法所有，基於竊盜之犯意聯絡及行為分擔，由傅淑芳
    在一樓把風，甲○○則攜帶客觀上可作為兇器使用之老虎鉗
    及螺絲起子各一把，趁隙進入該公寓四樓乙○○住處，並以
    上開老虎鉗及螺絲起子撬損門鎖、剪斷欄杆而破壞該戶鐵門
    後，旋即進入屋內搜索財物，竊得新台幣（下同）四千零五
    十元、金耳環一副、金戒指一枚及數位相機一部等物得逞。
    得手後甲○○正欲偕傅淑芳逃離現場之際，經蕭慧君發覺該
    戶失竊而報警當場查獲，並扣得上開老虎鉗及螺絲起子各一
    把（傅淑芳部分經原審判處罪刑確定）。
二、案經乙○○訴由台北縣政府警察局土城分局報告台灣板橋地
    方法院檢察署檢察官偵查起訴及移送本院併辦。
    理  由
一、訊據被告甲○○於警詢、偵訊、原審及本院審理中，對於上
    開竊盜犯行均已坦承不諱，且經被害人乙○○於警詢中指述
    甚明（見偵查卷第二十三頁以下），並有證人蕭慧君於警詢
    中之證言可資佐證（見偵查卷第二十六頁以下）。此外，被
    告經警當場查獲，扣得贓物即現金四千零五十元、數位相機
    一部、金耳環一副及金戒指一枚等物，業經被害人乙○○領
    回乙節，復有贓物認領保管單、搜索扣押筆錄、扣押物品目
    錄表各一件在卷可查（見上開卷第二十五頁、第二十九至三
    十二頁）。足見被告所為自白與事實相符，自得採為認定之
    依據。本件事證明確，被告之犯行，堪可認定。
二、按被告甲○○行為後，刑法及刑法施行法業於九十四年二月
    二日經總統以華總一義字第09400014901號令修正公布，並
    於九十五年七月一日施行（下稱「新刑法」，修正前刑法下
    稱「舊刑法」），參酌最高法院九十五年五月二十三日刑事
    庭第八次會議決議結論，新刑法第二條第一項之規定，係規
    範行為後法律變更所生新舊法律比較適用之準據法，於新刑
    法施行後，應適用新刑法第二條第一項之規定，為「從舊從
    輕」之比較。且比較時，應就罪刑有關之共犯、未遂犯、連
    續犯、想像競合犯、牽連犯、結合犯以及累犯加重、自首減
    輕、暨其他法定加減原因與加減例等一切情形，綜其全部罪
    刑之結果，而為比較，再適用有利於行為人之法律處斷，合
    先敘明。次依上述原則綜合比較本件全部罪刑結果：
  (一)查新刑法第二十八條規定：「二人以上共同實行犯罪之行為
    ，皆為正犯」，而舊刑法第二十八條則規定，「二人以上共
    同實施犯罪之行為，皆為正犯」。依上開條文之立法說明，
    乃在於修正共同正犯之參與類型，以「實行」概念下之共同
    參與行為始足當之，且無礙於共謀共同正犯之成立。就本件
    被告甲○○與傅淑芳成立共同正犯參與樣態而言，適用新舊
    刑法結果並無二致，依新刑法第二條第一項前段之規定，應
    適用被告行為時之舊刑法。
  (二)又本件被告係在有期徒刑執行完畢後五年內故意再犯本件有
    期徒刑以上之罪，無論依新、舊刑法第四十七條之規定，均
    應論以累犯，是行為後之法律並未特別有利於被告，是依刑
    法第二條第一項前段之規定，本件自應適用行為時舊刑法之
    相關規定。
  (三)本件綜合比較新舊法結果，自以整體適用被告行為時之舊刑
    法規定較有利於被告。
三、查被告甲○○所攜帶扣案之老虎鉗及螺絲起子，均為金屬製
    、質地堅硬，且有銳利尖端，此有扣案物品照片在卷可參（
    見上開卷第三十四頁），客觀上足以作為兇器使用。是核被
    告甲○○所為，係犯刑法第三百二十一條第一項第三款、第
    二款之攜帶兇器、毀越門扇竊盜罪。又被告二人就上開竊盜
    犯行，有犯意聯絡，且分以著手行竊及在外把風之模式而為
    行為分擔，為共同正犯。又被告二人分別有如犯罪事實欄所
    述之前案紀錄及刑之執行情形，有本院被告前案紀錄表一件
    在卷可查，其二人均在上開有期徒刑執行完畢後，再犯本件
    有期徒刑以上之罪，均屬累犯，應各依刑法第四十七條之規
    定加重其刑。
四、原審以被告罪證明確，而適用刑法第三百二十一條第一項第
    三款、第二款、第二條第一項前段，修正前第四十七條、修
    正前第三十八條第一項第二款，並審酌被告甲○○與共同被
    告傅淑芳為夫妻關係，渠等有數次竊盜前科之素行狀況，及
    渠等為扶養幼兒而攜帶兇器毀越門扇竊盜之犯罪動機、目的
    、手段及破壞被害人居家安全感之危害程度，並斟酌因本件
    竊盜所得財物價值，與業經被害人領回之損失程度，與自始
    坦承犯行之犯罪後態度等一切情狀，量處有期徒刑十月。復
    說明扣案之老虎鉗、螺絲起子各一把，均為被告甲○○所有
    供本件行竊所用之物，應依刑法第三十八條第一項第二款之
    規定宣告沒收。
五、經核原判決上開認事用法，洵無違誤，量刑亦屬妥適。檢察
    官上訴意旨以被告另於如附表所示之時間、地點，攜帶其所
    有足供兇器使用之老虎鉗一支，以破壞門鎖侵入住宅之方式
    ，連續竊取如附表所示被害人之財物，涉有竊盜犯行，與本
    案具有連續犯裁判上一罪之關係，原審未及審酌難認允當等
    語。惟按刑法第五十六條連續犯之規定，業於九十四年一月
    七日修正公布刪除，並於九十五年七月一日施行，連續數行
    為而犯同一之罪名，均在新法施行前者，新法施行後，應依
    新法第二條第一項之規定，適用最有利於行為人之法律。部
    分之數行為，發生在新法施行前者，新法施行後，該部分適
    用最有利於行為人之法律。若其中部分之一行為或數行為，
    發生在新法施行後者，該部分不能論以連續犯（最高法院九
    十五年度第八次刑事庭會議參照）。查本案被告之犯罪時間
    為九十五年七月五日係在新法施行後所為，而檢察官移送本
    院併辦之案件（九十五年度偵字第一九五二八號、第一九五
    二九號，下稱另案），被告之犯罪時間分別係九十五年一月
    三十一日、同年三月二十六日、同年四月六日、同年四月二
    十日、同年五月間、同年六月二十二日，均在九十五年七月
    一日新法施行前，縱認另案與本案被告所為係連續數行為而
    犯同一之罪名，然依前開說明，本案之犯行既在新法施行後
    ，此部分即不能論以連續犯，從而，本案與另案並不具有裁
    判上一罪之關係而得併予審理，檢察官上訴意旨認兩案具連
    續犯關係而請求併予審理，容有誤會，上訴難認有理由，應
    予駁回。
據上論斷，應依刑事訴訟法第368條，判決如主文。
本案經檢察官黃全祿到庭執行職務。
中    華    民    國    95    年    10    月    31    日
                  刑事第五庭  審判長法  官  吳    敦
                                    法  官  張 傳 栗
                                    法  官  吳 啟 民
以上正本證明與原本無異。
不得上訴。
                                    書記官  江 采 廷
中    華    民    國    95    年    11    月    1     日
附錄：本案論罪科刑法條全文
中華民國刑法第321條
犯竊盜罪而有左列情形之一者，處六月以上、五年以下有期徒刑
：
一  於夜間侵入住宅或有人居住之建築物、船艦或隱匿其內而犯
    之者。
二  毀越門扇、牆垣或其他安全設備而犯之者。
三  攜帶兇器而犯之者。
四  結夥三人以上而犯之者。
五  乘火災、水災或其他災害之際而犯之者。
六  在車站或埠頭而犯之者。
前項之未遂犯罰之。


司法院資訊處製作；財團法人民間司法改革基金會備份。
